臺灣高雄地方法院刑事判決　　　　　　 93年度簡上字第742號
上　訴　人
即　公訴人　臺灣高雄地方法院檢察署檢察官
被　　　告　丙○○　男　28歲.
右上訴人因被告竊盜案件，不服臺灣高雄地方法院高雄簡易庭93
年度簡字第3858號中華民國93年7月21日第一審判決（聲請簡易
判決處刑書案號：臺灣高雄地方法院檢察署93年度偵字第1292號
，暨移送併案案號：93年度偵字第13950）提起上訴，及移請併
案審理（93年度偵字第17646、20372、20015、21040、24749號
），本院判決如左：
    主  文
原判決撤銷。
丙○○連續竊盜，處有期徒刑壹年貳月。
    事  實
一、丙○○意圖為自己不法所有之概括犯意，先後於如附表各編
    號所示之時間、地點及方式，自行或利用不知情之蕭雲隆等
    人駕駛吊車，竊取丑○○等人之財物，嗣分於民國93年8月1
    日9時40分許在高雄縣旗山鎮中正里香蕉集貨場（附表編號
    1至3）、同年9月1日8時40分許在同鎮溪洲堤防旁（同表編
    號4,5）、同年10月1日18時20分許在高雄縣美濃鎮○○路○
    段20號前（同表編號6），及乙○○○報案後（同表編號8）
    ，為警查獲，並循線查獲同表編號7、9之事實。
二、案經高雄縣政府警察局旗山分局報請臺灣高雄地方法院檢察
    署檢察官聲請簡易判決處刑及移送併案審理（報告機關：高
    雄市政府警察局岡山分局、高雄縣政府警察局旗山分局）。
    理  由
一、證據能力部分：按當事人、代理人或辯護人於法院調查證據
    時，知有第159條第1項不得為證據之情形，而未於言詞辯論
    終結前聲明異議者，視為有前項之同意，刑事訴訟法第159
    條之5第2項定有明文，查被告丙○○迄於本院言詞辯論終結
    前，均未就本件相關證人警詢筆錄內容證據能力聲明異議，
    應認上開之人於警詢中之供述得為證據，合先敘明。
二、訊據被告丙○○對於如附表所示各次犯罪事實均坦承不諱，
    且附表所示物品失竊經過，業據被害人丑○○、庚○○、丁○○、辛○○、甲○○、己○○、乙○○○、子○○於警詢
    中陳述綦詳，並經丑○○、辛○○、謝榮興、乙○○○指認
    被告無訛，復有贓證物領據5紙、扣押筆錄、扣押物品目錄
    表4紙、過磅單、車輛竊盜資料個別查詢報表、車輛尋獲電
    腦輸入單各2份、所竊贓物及車輛鑰匙私照片11幀等附卷可
    佐。又如附表編號1之事實，另據證人林志雄指證被告向其
    銷售所竊車吊臂；蕭雲龍、陳逸裕指證受丙○○僱請駕駛吊
    車前往現場經過明確，是以被告此部分自白與事實相符，堪
    為被告論罪科刑之依據。
三、核被告所為如附表編號1、3至9部分，均係犯刑法第320條第
    1項之竊盜罪；如附表編號2部分，則係犯同法第320條第2項
    、第1項之竊盜未遂罪。又被告僱請不知情之不詳姓名年籍
    之成年男子及陳逸裕、蕭雲隆等三人為其駕車載運行竊之物
    ，為間接正犯。被告先後多次犯行，時間緊接，方法相似，
    觸犯構成要件相同之罪名，顯係基於概括犯意為之，為連續
    犯，應依刑法第五十六條之規定，從一重論以竊盜既遂罪處
    斷。原聲請簡易判決處刑意旨雖僅論及如附表編號1至3號所
    示犯行，惟本件其餘犯行（附表編號4至9），與聲請簡易判
    決處刑部分，有連續犯之裁判上一罪關係，自為起訴效力所
    及，本院自應一併審理，附此敘明。爰審酌被告正值盛年，
    竟不思正途謀生取財，且前已因竊盜、搶奪等案件，經本院
    分別以90年度易字第4424號、90年度訴字第2263號分別判處
    有期徒刑4月、有期徒刑1年2月確定，入監服刑後，於93年1
    月20日假釋出監，有被告臺灣高等法院被告全國前案紀錄表
    一份在卷足按，素行不良，在假釋期間仍不思振作，再為本
    件犯行，且行竊次數非少，惟念其犯後坦承犯行，態度尚佳
    ，所竊贓物業由被害人領回等一切情狀，量處如主文所示之
    刑。
四、原審認被告罪證明確，予以論罪科刑，固非無見，惟就移送
    併案審理部分，原審不及審究，致未適用連續犯之規定，論
    以一罪，容有未洽。上訴人上訴意旨，指摘原判決不當，為
    有理由，自應由本院將原判決予以撤銷，另為適法之判決。
五、臺灣高雄地方法院檢察署檢察官93年度偵字第21040號移送
    併辦意旨略以：丙○○與癸○○共同意圖為自己不法所有之
    犯意聯絡，於93年10月15日14時40分許，至高雄市○○區○○街1號謝榮興開設之「國昌西房」前，由丙○○在外把風
    接應，癸○○進入藥房內趁謝榮興不注意之際，竊取藥房抽
    屜內新台幣1萬2千元，得手欲離去之際，為謝榮興當場發現
    追捕，癸○○即將得手現金丟棄路面，並乘坐在外接應之丙○○所騎乘機車逃逸，因認被告涉有刑法第320條第1項竊盜
    罪嫌，且與本件前揭起訴部分有連續犯裁判上一罪關係等語
    。惟查：此部分竊盜犯行，被告於警詢、偵查及本院審理中
    均堅決否認犯行，辯稱：當日伊載癸○○外出訪友，經過藥
    房時，癸○○進入店內購物，癸○○出來後就跳上機車要伊
    駛離現場，伊對癸○○動手竊取現金乙情，始終均不知情等
    語，且該次併同查獲之犯嫌癸○○亦稱：伊本意進入西藥房
    內購物，是入店後臨時起意才行竊，丙○○就其竊取現金部
    分確不知情等語，另證人即被害人謝榮興就發現癸○○行竊
    經過證稱：伊當時上洗手間大門沒有關，出來時看到有人開
    放錢抽屜，拿走2袋零錢及1疊百元鈔，還有皮包內的千元鈔
    ，共約1萬2千元，即奪門而出等語，另就追躡犯人經過，謝
    榮興亦證述：伊追出店外時，癸○○即錢丟棄地上，並說還
    錢伊，在奔跑約80公尺遠距離後，癸○○即跳上丙○○所騎
    乘車號ARR─177號機車駛離，陳天佑即記下車號報警查獲等
    節，亦核與目擊報案之陳天祐證述之情大抵相符，雖證人二
    人供述丙○○有載癸○○離開現場之情，然以證人謝榮興所
    稱癸○○進入店內時伊確不在櫃台旁之情，足認癸○○應係
    見四下無人始臨時起意行竊，被告丙○○辯稱對癸○○行竊
    行為不知情即非全然無由，又佐以被告丙○○所騎乘車號
    ARR─177號機車經警查察結果亦非贓車，而其停車等候癸○○地點亦非在店外旁，尚距店門約80公尺之遠，亦難認其有
    把風之情。綜此，尚無明確事證足證明被告丙○○就癸○○
    竊取現金犯行有犯意聯絡。是以，此部行與本件論罪科刑部
    分尚難遽認有連續犯裁判上一罪關係，本院無從併予審理，
    宜退請檢察官另為適法處理，附此敘明。
據上論斷，應依刑事訴訟法第455條之1第3項、第369條第1項前
段、第364條、第299條第1項前段，刑法第56條、第320條第1項
，罰金罰緩提高標準條例第1條前段，判決如主文。
本案經檢察官壬○○到庭執行職務。
中　　華　　民　　國　　94　　年　　3 　　月　　29　　日
                  刑事第十四庭審判長法　官  陳銘珠
                                    法  官  洪乙心
                                    法  官  林瑋桓
以上正本證明與原本無異。
不得上訴。
　　　　　　　　　　　　　　　　　　書記官  黃進遠
中　　華　　民　　國　　94　　年　　3 　　月　　29　　日
附表
┌──┬─────┬────────┬────┬─────────┬───────┬──────┬──────┐
│編號│行為時間  │行為地點        │被害人  │行為方式          │犯罪所得（現金│偵查案號    │備註        │
│    │          │                │        │                  │：新臺幣）    │            │            │
├──┼─────┼────────┼────┼─────────┼───────┼──────┼──────┤
│ 一 │九十三年七│高雄縣內門鄉內門│丑○○  │被告僱請與某不知情│吊車吊臂一組  │九十三年度偵│得手後出賣予│
│    │月十日十四│村二崁店十五號附│        │姓名年籍不詳之成年│              │字第一三九五│林志雄（另行│
│    │時        │近              │        │男子，由該男子駕駛│              │○號        │偵查中），得│
│    │          │                │        │吊車，前往前開地點│              │            │款一萬四千一│
│    │          │                │        │                  │              │            │百元後花用殆│
│    │          │                │        │                  │              │            │盡          │
├──┼─────┼────────┼────┼─────────┼───────┼──────┼──────┤
│ 二 │九十三年七│高雄縣內門鄉內門│丑○○  │被告僱用不知情之蕭│未竊得任何物品│九十三年度偵│為被害人報警│
│    │月十日十七│村二崁店十五號附│        │雲隆、陳逸裕駕駛吊│              │字第一三九五│查獲而未得逞│
│    │時三十分  │近              │        │車前往前開地點    │              │○號        │            │
├──┼─────┼────────┼────┼─────────┼───────┼──────┼──────┤
│ 三 │九十三年七│高雄縣旗山鎮瑞吉│庚○○  │被告於前開時、地，│車號ＸＢ-八九 │九十三年度速│　　　　　　│
│    │月三十日十│里堤防外農舍工寮│        │以被害人所有自小客│二０自小客貨車│偵字第一二九│　　　　　　│
│    │六時      │前              │        │貨車上插置鑰匙一串│一輛          │二號        │            │
│    │          │                │        │，徒手發動引擎駛離│              │            │            │
├──┼─────┼────────┼────┼─────────┼───────┼──────┼──────┤
│ 四 │九十三年八│高雄縣旗山鎮復新│戊○○所│被告於前開時、地，│車號ＷＪＯ-四 │九十三年度偵│車號WJO-488 │
│    │月二十一日│東街三十九巷六弄│有，陳文│以被害人所有之輕機│八八號輕機車一│字第一七六四│輕機車於被告│
│    │十五時    │一號前          │傑所使用│車，其上插置鑰匙，│輛            │六、二○三七│實行竊取行為│
│    │          │                │        │徒手發動引擎騎離  │              │二號        │時，並未懸掛│
│    │          │                │        │                  │              │            │車牌。被告騎│
├──┼─────┼────────┼────┼─────────┼───────┼──────┤乘該車載不知│
│ 五 │九十三年九│高雄縣旗山鎮楊厝│辛○○  │被告於前開時、地，│電纜線一捆（共│九十三年度偵│情之施清寶被│
│    │月一日八時│巷一號旁豬舍    │        │前往被害人屋後旁邊│2.55mm，約二十│字第一七六四│查獲。      │
│    │          │                │        │之豬舍，徒手竊取電│公斤）        │六、二○三七│            │
│    │          │                │        │纜線得手。        │              │二號        │            │
├──┼─────┼────────┼────┼─────────┼───────┼──────┼──────┤
│ 六 │九十三年九│高雄縣旗山鎮民享│甲○○  │被告於前開時、地，│車號GW7-133重 │九十三年度偵│被告騎乘該車│
│    │月三日二十│街十五號前      │        │以被害人所有之GW7-│機車一輛      │字第二○○一│載不知情之邱│
│    │二時      │                │        │133號重機車，其上 │              │五號        │淑容被查獲  │
│    │          │                │        │插置鑰匙，徒手發動│              │            │            │
│    │          │                │        │引擎騎離          │              │            │            │
├──┼─────┼────────┼────┼─────────┼───────┼──────┼──────┤
│ 七 │九十三年十│高雄縣鳳山市博愛│己○○  │被告於前開時、地，│冷飲封口機一台│九十三年度偵│嗣將贓物轉售│
│    │月一日早上│路一００之十號「│        │自店內徒手搬走冷飲│              │字第二四七四│予不知名之收│
│    │某時許    │大蕃薯冷飲專賣店│        │封口機一台得逞。  │              │九號        │購中古商家，│
│    │          │」　            │        │                  │              │            │變現後花用殆│
│    │          │                │        │                  │              │            │盡          │
├──┼─────┼────────┼────┼─────────┼───────┼──────┼──────┤
│ 八 │九十三年十│高雄縣旗山鎮旗文│乙○○○│被告於前開時、地，│微電腦冷飲封口│同右        │得手後棄置於│
│    │月九日九時│文路一０五之一號│        │，自店內徒手搬走冷│機一台        │            │不明處所路旁│
│    │二十五分許│騎樓上          │        │飲封口機一台得逞。│              │            │            │
├──┼─────┼────────┼────┼─────────┼───────┼──────┼──────┤
│ 九 │九十三年十│高雄縣鳳山市中山│子○○  │被告於前開時、地，│上衣口袋內含被│同右        │得款現金花用│
│    │月十五日十│東路與博愛路口之│        │徒手拿取被害人掛在│害人所有之現金│            │殆盡，餘證件│
│    │三時三十分│「王冠檳榔攤」　│        │店內牆上被害人上衣│一千五百元、國│            │則任意棄置水│
│    │許        │                │        │一件              │民身分證、健保│            │溝中        │
│    │          │                │        │                  │卡、駕照、行照│            │            │
│    │          │                │        │                  │、土地銀行金融│            │            │
│    │          │                │        │                  │卡            │            │            │
└──┴─────┴────────┴────┴─────────┴───────┴──────┴──────┘
